【裁判字號】    95,台上,1403
【裁判日期】    950630
【裁判案由】    撤銷仲裁判斷
【裁判全文】
最高法院民事裁定            九十五年度台上字第一四○三號
    上  訴  人  台南市政府
    法定代理人  甲○○
    訴訟代理人  林國明律師
    被 上訴 人  正道工業股份有限公司
                        路10.
    法定代理人  乙○○
    訴訟代理人  蔡文斌律師
                曾靖雯律師
                何冠慧律師
                王建強律師
上列當事人間請求撤銷仲裁判斷事件，上訴人對於中華民國九十
四年五月十七日台灣高等法院台南分院第二審判決（九十四年度
重上字第一五號），提起上訴，本院裁定如下：
    主  文
上訴駁回。
第三審訴訟費用由上訴人負擔。
    理  由
按上訴第三審法院，非以原判決違背法令為理由，不得為之，民
事訴訟法第四百六十七條定有明文。又同法第四百六十八條規定
，判決不適用法規或適用不當者，為違背法令。當事人提起上訴
，如以同法第四百六十九條所列各款情形為理由時，其上訴狀或
理由書應表明該判決有合於各該條款規定情形之具體內容，及係
依何訴訟資料合於該違背法令之具體事實。如依同法第四百六十
九條之一規定提起上訴，其上訴狀或理由書應表明該判決所違背
之法令條項，或有關判例、解釋字號，或成文法以外之習慣或法
理等及其具體內容，暨係依何訴訟資料合於該違背法令之具體事
實，並具體敘述為從事法之續造、確保裁判之一致性或其他所涉
及之法律見解具有原則上重要性之理由。上訴狀或理由書如未依
上述方法表明，或其所表明者，與上開法條規定不合時，即難認
為已合法表明上訴理由，其上訴自非合法。本件上訴人對於原判
決提起上訴，雖以該判決違背法令為由，惟核其上訴理由狀所載
內容，係就原審取捨證據、認定事實及解釋契約之職權行使所論
斷：兩造於民國八十九年二月間，訂立「台南市○○○○道路基
地開發經營契約」（以下稱系爭契約），約定由被上訴人從事上
開建設之開發及經營，嗣被上訴人於九十一年五月六日，以上訴
人未完成應辦事項，違反系爭契約為由，終止契約，於同年五月
三日，向中華民國仲裁協會（下稱仲裁協會）聲請仲裁，經該協
會於九十三年一月六日成立判斷，命上訴人給付被上訴人新台幣
五千二百七十九萬六千一百九十一元本息及返還由富邦產物保險
股份有限公司於九十年二月七日開出之○五二五字第90FD000020
號履約保證保險單正本一件與負擔仲裁費用百分之八等情，業據
上訴人提出系爭契約書、仲裁協會九十一年度仲聲忠字第三九號
仲裁判斷書為證，且為被上訴人所不爭執，堪信為真實。上訴人
主張系爭仲裁判斷有：(1)、仲裁協議不成立、無效；(2)、仲裁判
斷與仲裁協議標的之爭議無關，逾越仲裁協議之範圍；(3)、仲裁
程序違反仲裁協議或法律規定；(4)、為判斷基礎之證據係偽造情
事；(5)、仲裁判斷係命當事人為法律上不許之行為等事由，均非
可採，上訴人依仲裁法第四十條第一項第一款、第二款、第四款
、第八款、第三十八條第一款、第三款規定，請求撤銷系爭仲裁
判斷，為無理由，不應准許等詞，指摘其為不當，並就原審命為
辯論及已論斷者，泛言違法，而非表明該判決所違背之法令及其
具體內容，暨依訴訟資料合於該違背法令之具體事實，亦非具體
敘述為從事法之續造、確保裁判之一致性或其他所涉及之法律見
解具有原則上重要性之理由，難認其已合法表明上訴理由。依首
揭說明，應認其上訴為不合法。
據上論結，本件上訴為不合法。依民事訴訟法第四百八十一條、
第四百四十四條第一項、第九十五條、第七十八條，裁定如主文
。
中    華    民    國  九十五  年    六    月   三十   日
                      最高法院民事第三庭
                          審判長法官  吳  正  一
                                法官  劉  福  聲
                                法官  黃  義  豐
                                法官  簡  清  忠
                                法官  謝  正  勝
      本件正本證明與原本無異
                                      書  記  官
中    華    民    國  九十五  年    七    月   十二   日
                                                    Ａ


司法院資訊處製作；財團法人民間司法改革基金會備份。
